臺灣花蓮地方法院刑事判決　　　　　　　 96年度訴字第387號
公　訴　人　臺灣花蓮地方法院檢察署檢察官
被　　　告　丁○○
　　　　　　　　　　（
選任辯護人　簡燦賢律師
　　　　　　吳秋樵律師
被　　　告　戊○○
　　　　　　　　　　之1號（
　　　　　　乙○○
上二人共同
指定辯護人　謝維仁律師
上列被告因強盜等案件，經檢察官提起公訴（96年度偵字第2566
號、第2690號、第2972號、第3019號、第3101號、第3327號、第
3485號、第3540號），暨移送併案審理（96年度偵字第4319號）
本院判決如下：
    主  文
丁○○犯如附表所示之加重竊盜罪，各處如附表所示之刑。又犯
結夥攜帶兇器強盜罪，累犯，處有期徒刑玖年陸月。應執行有期
徒刑拾年貳月，並於刑之執行前，令入勞動場所強制工作年
。扣案之油壓剪壹支、鉗子壹支、鑽石玻璃割刀壹支、無線電貳
支均沒收。
戊○○、乙○○犯如附表所示之加重竊盜罪，各處如附表所示之
刑。又犯結夥攜帶兇器強盜罪，各處有期徒刑柒年陸月。均應執
行有期徒刑玖年拾月，並皆於刑之執行前，令入勞動場所強制工
作年。扣案之油壓剪壹支、鉗子壹支、鑽石玻璃割刀壹支、無
線電貳支均沒收。
    事  實
一、丁○○前因犯強盜案件，經法院判處有期徒刑9 年，於民國
    82年9月14日假釋出監（縮刑期滿日原為87年5月24日），惜
    於假釋期間更犯竊盜罪而遭撤銷假釋，經執行殘刑並接續執
    行，於90年1月20日再次假釋出監，嗣於92年3月7 日假釋期
    滿（假釋未經撤銷視為已執行完畢）。詎其猶不知悔改，於
    96年4月間，利用戊○○、乙○○（分別於78年2月11日及77
    年2 月12日生、皆已滿18歲）均初出社會，又無固定住所之
    機會，而將渠2 人收留於住處並供吃住，俾利作為遂行犯罪
    之手足。丁○○、戊○○、乙○○與唐銘駿（於96年5 月間
    始加入行竊，尚未據起訴，由檢察官另案偵辦中）共同基於
    意圖為自己不法所有之犯意聯絡，由丁○○於白晝時覓妥行
    竊地點，再於夜間搭載戊○○、乙○○前往該處，而由戊○○、乙○○攜帶丁○○提供客觀上足供作為兇器使用之油壓
    剪、起子、鉗子、鑽石玻璃割刀等器械及手電筒，或持上揭
    器械毀壞該址窗戶（附表編號1至3、5、7、8 、10、12、13
    、16至18、21至26）或因該址窗戶未鎖而徒手攀爬（附表編
    號4、6、11、14、15、19、20）或以腳踹破玻璃窗（附表編
    號9）之方式，無故踰越侵入住宅（附表1至7 、10至18、21
    至25）或有人居住之建築物（附表8、9、19、20、26）下手
    行竊，並使用無線電或行動電話與丁○○聯絡，丁○○、唐
    銘駿則駕車在該處四周把風等候並伺機接應，渠4 人即以上
    開分工之方式，於附表所示之時間、地點，竊取如附表所示
    之他人財物（犯罪時間、地點、被害人、被竊財物均詳附表
    所示），而竊得之現金，由戊○○、乙○○朋分，至所竊其
    餘財物，則由丁○○、唐銘駿負責變賣供渠4 人日常花用。
    丁○○、戊○○、乙○○因此具有上揭竊盜之犯罪習慣。嗣
    戊○○、乙○○於所涉附表編號2、3、5 、7 、10、11、17
    、18、25之犯行，在未有偵查犯罪職權之公務員發覺前，即
    主動供出而願意接受裁判。
二、於96年4月11日凌晨2時30分許，丁○○駕車搭載戊○○、乙○○行經花蓮縣吉安鄉○○路○段臺灣電力公司前時，見車
    號0231─SN號自小客車車窗未關，便命戊○○佯裝路人前去
    查看，戊○○回報稱該車駕駛己○○已醉倒在車上，丁○○
    竟萌歹念，並指示戊○○、乙○○伺機竊取車內財物，豈料
    因巡邏警車經過，戊○○、乙○○見狀只得作罷並躲入附近
    巷弄，旋由丁○○搭載回住處。惟丁○○心有未甘，表示要
    回上揭車輛停放地點查看，便復駕車搭載戊○○、乙○○再
    至該車停放處所，發現己○○仍在車內熟睡，渠3 人竟基於
    意圖為自己不法所有之犯意聯絡，由丁○○將所駕車輛停等
    在前，俾利把風、接應後，旋指示戊○○、乙○○「連人帶
    車一起押走」，戊○○、乙○○即戴帽子、口罩、手套（均
    未扣案），乙○○並持小刀1 把（未扣案），先由戊○○開
    啟該自小客車駕駛座車門進入該車，欲將己○○推向副駕駛
    座，不料己○○驚醒，基於自衛向戊○○揮拳，但未擊中。
    戊○○為壓制己○○之抵抗，即出拳擊中己○○之鼻部。於
    此同時，乙○○亦從副駕駛座進入該車，並執持小刀抵住己○○之脖子，而以此強暴方式至使己○○不能抗拒，戊○○
    及乙○○再合力或推或拉己○○至副駕駛座，由乙○○以小
    刀繼續抵住己○○脖子，戊○○則坐上駕駛座開車，先往花
    蓮縣法華山方向行駛。丁○○見戊○○及乙○○2 人得手，
    亦駕車離開現場，且旋以所持用門號0000000000號行動電話
    與戊○○所持用門號0000000000行動電話聯繫，並指示戊○○及乙○○將己○○連人帶車載往花蓮市德興棒球場附近之
    停車場，丁○○則駕車尾隨在後。嗣於同日4 時30分許，戊○○、乙○○抵達上開停車場，確認丁○○亦到場並坐於其
    車內等候後，戊○○及乙○○即將己○○拉下車，命己○○
    交出身上財物，己○○因已無法抗拒，乃將身上僅存之新臺
    幣（下同）2千餘元及行動電話1支交付戊○○，戊○○並進
    而逼問己○○有無提款卡，己○○此時趁隙將戊○○推倒，
    欲逃離現場，然旋為戊○○及持上開小刀之乙○○追及，戊○○及乙○○為迫使己○○交出其他財物，乃共同毆打己○○，己○○為防乙○○刺殺其身體，乃以手抓該小刀刀刃部
    分，致其受有右手第2、3、4、5指切害傷併屈指深肌斷裂及
    第2指尺側尺神經斷裂、左手第2、3 指切割傷、鼻樑撕裂傷
    、雙足及雙手多處擦傷等傷害。己○○奮力抵抗後，方得以
    逃離現場，並即報警求救。丁○○見事跡敗露，立即指示戊○○及乙○○駕己○○之自小客車先往偏僻處所等候。嗣戊○○及乙○○經丁○○電話指示，乃在途中某大橋下附近之
    志學加油站與之會合，並駕車尾隨丁○○所駕駛之車輛至花
    蓮縣壽豐鄉壽豐火車站旁（起訴書誤載為志學火車站），而
    將己○○之自小客車棄置於該處之巷弄，並將作案用之帽子
    、口罩、手套及小刀丟棄於花蓮縣壽豐鄉壽豐村之沼田橋下
    ，再將車內現金3千餘元、數位相機1臺、ＰＤＡ衛星導航系
    統1組、棒球手套等物取走朋分。嗣於96年5月29日，經警持
    搜索票至花蓮縣吉安鄉○○村○○○○街213 號、花蓮縣吉
    安鄉○○村○○路○段297號、花蓮縣新城鄉○○街136號等
    處搜索查獲，並扣得油壓剪2支、起子2支、鉗子1 支、鑽石
    玻璃割刀1支、無線電2支、手電筒1支（起訴書誤載板手1支
    、背包1袋）等工具。
三、案經花蓮縣警察局吉安分局報告臺灣花蓮地方法院檢察署檢
    察官偵查起訴暨移送併案審理。
    理  由
壹、有關證據能力部分：
    按被告以外之人於審判外之言詞或書面陳述，除法律有規定
    者外，不得作為證據；又被告以外之人於偵查中向檢察官所
    為之陳述，除顯有不可信之情況者外，得為證據；又被告以
    外之人於審判外之陳述，雖不符前4 條之規定，而經當事人
    於審判程序同意作為證據，法院審酌該言詞陳述或書面陳述
    作成時之情況，認為適當者，亦得為證據；當事人、代理人
    或辯護人於法院調查證據時，知有第159條第1項不得為證據
    之情形，而未於言詞辯論終結前聲明異議者，視為有前項之
    同意，刑事訴訟法第159條第1項、第159條之1第2項、第159
    條之5第1項、第2 項分別定有明文。查(一)證人即告訴人己○○、證人即共同被告戊○○、乙○○，因本案均曾經於偵查
    中由檢察官命具結後，加以訊問，合於法定程序，而上開證
    人於檢察官訊問時之證述，依筆錄之記載，並無證據顯示係
    遭受強暴、脅迫、詐欺、利誘等外力干擾情形，或在影響其
    心理狀況致妨礙其自由陳述等顯不可信之情況，既無顯不可
    信之情況，則上開證人於偵查中向檢察官所為之陳述，自有
    證據能力。(二)證人即被害人周寂如、鄭賢德、呂裕杰、葉雲
    貴、魯穎、劉志超、吳真輝、陳小玲、林豐裕、趙貴堂、陳
    國良、李金發、潘秀霞、吳昌明、李家禾、陳添福、曾鳳蘭
    、任桂蘭、陳財然、吳勝輝、唐永豐、蕭正光、王達人、葉
    曾木、何正全、傅日雄、洪正善、證人即為被告丁○○在石
    茶盤（按即附表編號1 之被竊財物）上刻字之人陳振宏、證
    人己○○於警詢中之陳述及財團法人佛教慈濟綜合醫院診斷
    證明書、病情說明書、贓物認領保管單、花蓮縣119 案件紀
    錄表，雖屬被告以外之人於審判外之言詞或書面陳述，而屬
    傳聞證據，惟當事人對上開證據，均未於言詞辯論終結前聲
    明異議，且經本院審酌上開言詞及書面陳述作成時之情況，
    並無不適當之情形，揆諸前揭說明，上開證據均具證據能力
    ，核先敘明。
貳、認定犯罪事實所憑之證據及理由：
一、上揭事實一部分，業據被告3 人於本院審理時均坦承不諱，
    核與證人周寂如、鄭賢德、呂裕杰、葉雲貴、魯穎、劉志超
    、吳真輝、陳小玲、林豐裕、趙貴堂、陳國良、李金發、潘
    秀霞、吳昌明、李家禾、陳添福、曾鳳蘭、任桂蘭、陳財然
    、吳勝輝、唐永豐、蕭正光、王達人、葉曾木、何正全、傅
    日雄、洪正善於警詢證述之失竊情節及證人陳振宏於警詢證
    述乃被告丁○○央其在石茶盤上刻字乙情，均大致相符，復
    有贓物認領保管單14紙、現場、被告3 人所著衣物、兇器、
    駕駛車輛照片共126幀在卷及油壓剪2支、起子2支、鉗子1支
    、鑽石玻璃割刀1支、無線電2支、手電筒1 支等工具扣案可
    佐，應堪認定。
二、上揭事實二部分，亦據被告戊○○、乙○○坦承不諱。至被
    告丁○○固坦承曾於96年4月11日凌晨2時許，駕車搭載被告
    戊○○、乙○○前往花蓮縣吉安鄉○○路○段臺灣電力公司
    附近；嗣亦確因接獲被告乙○○來電，駕車前往德興棒球場
    附近停車場，但未會晤被告戊○○、乙○○；另當日稍晚確
    駕車與被告戊○○、乙○○碰面，並看見被告戊○○駕駛一
    輛自用小客車，及嗣幾經商議後，確曾駕車先至志學加油站
    等候被告戊○○、乙○○，並與之共同棄置己○○之自小客
    車等情。然矢口否認涉有上開加重強盜犯行，辯稱：伊不知
    被告戊○○、乙○○在花蓮縣吉安鄉○○路○段臺灣電力公
    司附近下車係要進行強盜，伊事後與被告戊○○、乙○○會
    合時，亦不知被告戊○○所駕駛之自小客車係強盜而來云云
    。被告丁○○之選任辯護人則以被告戊○○、乙○○歷次供
    述情節尚非完全一致，又被告戊○○、乙○○於偵查初期並
    未指證被告丁○○涉案，詎竟於偵查後期始為此指證，顯係
    不滿被告丁○○同居人未提供生活費用，始挾怨報復云云。
    惟查：
  (一)上揭被告3 人涉犯加重強盜犯罪事實之始末，迭據被告戊○○、乙○○於偵審中供承並結證明確，核與證人己○○於警
    詢及偵查中證述被害情節大致相符，復有財團法人佛教慈濟
    綜合醫院診斷證明書1紙、病情說明書1份、花蓮縣119 案件
    紀錄表1份、贓物認領保管單1紙、通聯調閱查詢單、門號00
    00000000及0000000000號行動電話之雙向通聯紀錄（含基地
    臺位置）各1份、照片28幀在卷可佐，應堪認定。
  (二)被告丁○○雖辯稱強盜乙事，乃被告戊○○、乙○○所為，
    伊均不知情云云。然觀諸被告丁○○於警詢中，業已供承「
    （問：你當時有否叫乙○○、戊○○2人將被害人所有之023
    1─SN 號自小客車開走？）有的。」、「（問：你為何要叫
    乙○○、戊○○下車行搶並將被害人所有之自小客車開走？
    ）當時我是看見被害人已經酒醉，我是要他們2 人到被害人
    的車子上去看有什麼東西可以偷，後來他們2 人打電話告訴
    我被害人已經很醉，我才叫他們將車子開到德興棒球場。」
    、「（問：當時選定被害人己○○是否為你所選定目標？）
    是我們3 人共同選定的。」、「（問：是何人下車？誰把被
    害人0231─SN開走？）是乙○○、戊○○下車行搶，我不知
    道何人將車開走。」、「（問：你們把車子開往何處？）我
    是叫他們先開到花蓮市德興棒球場。」、「（問：你們開到
    德興棒球場做何事？）要搜刮被害人財物。」、「（問：你
    隨後有無至德興棒球場？）我有前往，但是我到達時，已經
    沒有看到人了。」、「（問：你有否叫乙○○、戊○○將被
    害人之車輛開至壽豐鄉？）是他們2 人先問我車子要開到哪
    裡，我就叫他們將車子開到壽豐鄉。」、「（問：你是否有
    尾隨前往壽豐鄉？）我有前往，並載乙○○、戊○○回花蓮
    市。」、「（問：棄車地點是否為你選定？）是我臨時選定
    的。」、「（問：乙○○所使用行搶之刀械，由何人提供？
    ）是我所有的水果刀。」等情不諱，且於歷次偵審中均未抗
    辯其警詢所陳曾遭強暴、脅迫等不正方法，甚在本院審理時
    ，亦表示其於警詢所言屬實，準此，被告丁○○既知己○○
    已酒醉在車上，仍命被告戊○○、乙○○連人帶車駛至德興
    棒球場，並提供刀械，俾利搜刮財物，且隨後亦尾隨前往德
    興棒球場，更於被告戊○○、乙○○已強盜得逞後，指示行
    徑路線及棄車地點，則被告丁○○對被告戊○○、乙○○所
    為係屬強盜行為，豈會不知？再者，被告丁○○就案發時確
    使用門號0000000000號行動電話與被告戊○○當時所持用門
    號0000000000號行動電話有多次通聯乙節，並無爭執，此情
    亦核與卷附門號0000000000及0000000000號行動電話之雙向
    通聯紀錄所示，案發當日自凌晨2時許迄5時許，上揭2 支行
    動電話確有密集通聯乙情相符。又細繹上開通聯紀錄內容，
    可知在上揭案發時段前後，多為被告丁○○主動發話予被告
    戊○○、乙○○，更甚者，上揭2 支行動電話於案發當日凌
    晨4 時30分24至39秒之通聯，均係同一基地臺（按即德興棒
    球場停車場旁之港天宮媽祖廟）所涵蓋範圍，顯然彼時被告
    3 人均在德興棒球場停車場附近無訛，則果被告丁○○對本
    件強盜案毫不知情，衡情焉需於深夜時分數度主動與作案中
    之被告戊○○、乙○○密集聯絡，並親赴作案地點？凡此，
    在在足見被告丁○○所辯有悖常情，顯係臨訟畏罪飾卸之詞
    ，不足採信。
  (三)又告訴人、證人之陳述有部分前後不符，或相互間有所歧異
    時，究竟何者為可採，法院仍得本其自由心證予以斟酌，非
    謂一有不符或矛盾，即應認其全部均為不可採信；尤其關於
    行為動機、手段及結果等之細節方面，告訴人之指陳，難免
    故予誇大，證人之證言，有時亦有予渲染之可能；然其基本
    事實之陳述，若果與真實性無礙時，則仍非不得予以採信（
    最高法院74臺上1599號判例參照）。本案中，證人即共同被
    告戊○○、乙○○對於案發前有無返回住處用餐、案發時己○○所駕車輛車燈是否開啟、如何制服己○○、己○○或坐
    或臥、與被告丁○○通聯時地等細節，偵審前後稍有不符或
    兩人互歧，然此應係偵審中訊問技巧不同、被告戊○○、乙○○記憶能力差異及對事情經過重點取捨不一所致，況被告
    戊○○、乙○○作案當時，專注四周狀況變化，難免情緒緊
    張，對於案發始末全般細節無法仔細記憶，亦屬情理之常，
    不能僅因證人即共同被告戊○○、乙○○在細節上證述前後
    有些許差異，即認渠2 人就基本事實互核相符且有旁證之證
    詞全部不可採信。再者，被告丁○○之選任辯護人固提出被
    告戊○○寄予被告丁○○同居人呂思安之信件，資為證明被
    告戊○○翻供乃係不滿被告丁○○同居人未提供生活費用而
    挾怨報復云云，然觀之該信件全般內容，可知被告戊○○係
    慨嘆其曾努力幫被告丁○○脫罪，結果並未獲得呂思安在日
    常生活上之照應而已，尚難因此封意念不明之信件即遽推論
    被告戊○○證述不實。況曾經寫信向呂思安表達上開感嘆之
    人，僅被告戊○○而已，又何以被告乙○○亦於本案中迭此
    指證被告丁○○涉案？亦未見辯護人釋明此疑。再者，被告
    戊○○、乙○○均已坦認涉犯加重強盜罪，渠2 人應確知無
    論是否就被告丁○○涉案情節進行指證，均無解於加重強盜
    罪之嚴竣刑責，是果被告丁○○未涉此案，被告戊○○、乙○○亦無諉責誣指被告丁○○，而甘冒自身另犯偽證罪之必
    要與動機。況被告戊○○如欲誣攀被告丁○○犯案，其大可
    附和證人己○○誤指被告丁○○乃駕駛其遭強盜車輛之人的
    說詞，復何需於翻異證詞後仍替被告丁○○澄清此節，綜此
    ，均足證證人即共同被告戊○○、乙○○於偵查中及本院審
    理時證述被告丁○○亦涉強盜案，確係實情，可堪採信。
三、綜上所述，本案事證已臻明確，被告3 人犯行均堪認定，應
    予依法論科。至被告丁○○之選任辯護人請求傳喚證人林楨
    智，以查明被告丁○○並未指示被告乙○○持刀強盜，且其
    購買該刀係欲供其同居人呂思安經營炸雞店所用乙節，然案
    發時證人林楨智並未在場，無從證明上開待證事項，且購刀
    最初目的與本件強盜案並無關聯性，是本院認無傳喚證人林
    楨智之必要，附此敘明。
四、按刑法第321條第1項第3 款之攜帶兇器竊盜罪，係以行為人
    攜帶兇器竊盜為其加重條件，此所謂兇器，其種類並無限制
    ，凡客觀上足對人之生命、身體構成威脅，具有危險性之兇
    器均屬之，且祇須行竊時攜帶此種具有危險性之兇器為已足
    ，並不以攜帶之初有行兇之意圖為必要（最高法院79年度臺
    上字第5253號判例參照）。查扣案之油壓剪2支、起子2支、
    鉗子1支、鑽石玻璃割刀1支及未扣案之小刀1 把，或刀鋒銳
    利或質的堅硬，若持以攻擊人，客觀上足對人之生命、身體
    造成一定之危害，自屬兇器。核被告3 人就事實一所為，除
    附表編號17、18所犯乃刑法第321條第2項、第1項第1、2、3
    、4款之加重竊盜未遂罪外，其餘均係犯刑法第321條第1 項
    第1、2、3、4款之加重竊盜罪；就事實二所為，均係犯刑法
    第330條第1項之加重強盜罪。被告3 人就附表編號17、18部
    分之犯行，於甫剪斷鋁窗侵入，正擬竊取財物之際，即為被
    害人陳國良、李金發發覺而逃逸，竊盜行為僅處於未遂階段
    ，為未遂犯，應依刑法第25條第2 項之規定，按既遂犯之刑
    減輕之。被告3 人就事實一、二之犯行，均有犯意聯絡及行
    為分擔，皆為共同正犯。被告3 人所為加重竊盜及加重強盜
    之行為，犯意各別，行為互殊，應予分論併罰。被告丁○○
    有事實欄所載之前科紀錄及執行情形，此有臺灣高等法院被
    告前案紀錄表乙份在卷可查，其受有期徒刑執行完畢，5 年
    內故意再犯本件有期徒刑以上之27罪，皆為累犯，均應依刑
    法第47條第1 項之規定加重其刑，並就附表編號17、18部分
    之犯行依法先加後減。又被告戊○○、乙○○所涉附表編號
    2、3、5、7、10、11、17、18、25之犯行，於未有偵查犯罪
    職權之公務員發覺前，即主動供出而願意接受裁判，業據證
    人即員警丙○○結證綦詳，合於自首之要件，爰就被告戊○○、乙○○所涉上揭9 件加重竊盜犯行，均依刑法第62條前
    段規定減輕其刑，並就附表編號17、18部分遞減之。又附表
    編號23之犯罪事實，業經檢察官予以起訴，嗣檢察官復就相
    同事實移送併案辦理，本院自當併予審究。爰審酌被告3 人
    素行不佳，不思循正途，獲取生活所需，為圖一己之便，非
    但24次侵入他人住宅行竊得逞，甚以暴力強索他人財物，不
    僅影響他人住居安寧、侵害他人財產法益，更損及他人人身
    安全及自由，顯見被告3 人惡行非輕，法治觀念淡薄，所為
    已嚴重危害社會治安，兼衡被告丁○○於證據鑿鑿之情況下
    ，仍曾一度否認涉犯事實一之部分竊盜犯行，而對於強盜犯
    行則飾詞圖卸，犯罪後絲毫未見悔意，至被告戊○○、乙○○則於犯罪後始終坦承犯行，態度良好等一切情狀，分別量
    處如主文所示之刑。又查被告3人就附表編號1至7 之犯行，
    犯罪期間係在96年4 月24日以前，合於中華民國九十六年罪
    犯減刑條例第2條第1項第3款之規定，應就上開7罪之宣告刑
    減刑2分之1，並就所犯各罪之宣告刑及減得之刑定應執行刑
    ，以示懲儆。另按「18歲以上之竊盜犯、贓物犯，有犯罪之
    習慣者，得於刑之執行前，令入勞動場所強制工作。」竊盜
    犯贓物犯保安處分條例第3條第1項定有明文。而保安處分係
    針對受處分人將來之危險性所為之處置，以達教化、治療之
    目的，為刑罰之補充制度。我國現行刑法採刑罰與保安處分
    雙軌制，係在維持行為責任之刑罰原則下，為協助行為人再
    社會化之功能，以及改善行為人潛在之危險性格，期能達成
    根治犯罪原因、預防犯罪之特別目的。是保安處分中之強制
    工作，旨在對嚴重職業性犯罪及欠缺正確工作觀念或無正常
    工作因而犯罪者，強制其從事勞動，學習一技之長及正確之
    謀生觀念，使其日後重返社會，能適應社會生活。竊盜犯贓
    物犯保安處分條例第3條第1項規定，即係本於保安處分應受
    比例原則之規範，使保安處分之宣告，與行為人所為行為之
    嚴重性、行為人所表現之危險性及對於行為人未來行為之期
    待性相當之意旨而制定，而由法院視行為人之危險性格，決
    定應否令入勞動處所強制工作，以達預防之目的（最高法院
    91年度臺上字第4625號判決意旨參照）。查被告丁○○曾犯
    竊盜罪，於92年3月7日始假釋期滿，被告戊○○、乙○○於
    滿18歲後，固尚未有竊盜前科，然被告3人於短短2個月內，
    即先後犯下26件竊盜犯行，並恃此維生，顯有犯罪習慣甚明
    ，僅藉刑之執行施予刑罰制裁，殊難收矯正竊盜惡習之效，
    另參酌被告3 人均年輕力壯，並非毫無工作能力，卻不思以
    正途取財，其好逸惡勞之心態，至為顯然，是本院為期被告
    3 人均能獲得正確謀生觀念，並習得將來適應社會生活所需
    之技能，爰均依竊盜犯贓物犯保安處分條例第3條第1項、第
    5條第1項前段之規定，諭知於刑之執行前，令入勞動場所強
    制工作3年，以資矯治，至被告3人經宣告強制工作部分，係
    保安處分，依中華民國九十六年罪犯減刑條例第15條規定，
    不適用該條例規定，併此說明。再扣案之油壓剪1支、鉗子1
    支、鑽石玻璃割刀1支、無線電2支，為被告丁○○所有，供
    犯本件竊盜之用，業據被告丁○○供承不諱，爰均依刑法第
    38 條第1項第2款為沒收諭知，而被告3人既為共犯，自應在
    渠等之主刑項下均併為此項沒收之諭知，以資適法。另扣案
    之油壓剪1支、起子2支、手電筒1 支，被告戊○○、乙○○
    雖表示均為被告丁○○提供，然被告丁○○則否認為其所有
    ，復無證據證明確為被告3 人所有，亦非違禁物，爰不為沒
    收諭知，均附此敘明。
據上論斷，應依刑事訴訟法第299條第1項前段，刑法第28條、第
321條第2項、第1項第1款、第2款、第3款、第4款、第330條第1
項、第51條第5款、第47條第1項、第25條第2 項、第62條前段、
第38條第1項第2款，竊盜犯贓物犯保安處分條例第3條第1項、第
5條第1項，中華民國九十六年罪犯減刑條例第2條第1項第3 款、
第7條、第11條，判決如主文。
本案經檢察官甲○○到庭執行職務
中　　華　　民　　國　　96　　年　　12　　月　　31　　日
 　　　　　　　　 刑事第一庭  審判長法官  張健河
                                  法  官  湯國杰
                                  法　官  吳韻馨
上列正本證明與原本無異。
如對本判決不服，應於送達後10日內，向本院提出上訴狀（上訴
狀應記載具體上訴理由並應抄附繕本）告訴人或被害人如對於本
判決不服者，應具備理由請求檢察官上訴，其上訴期間之計算係
以檢察官收受判決正本之日期為準。
中　　華　　民　　國　　97　　年　　1 　　月　　3 　　日
                                  書記官
附表：
┌─┬─────┬────┬────┬──────┬─────────┐
│編│犯罪時間  │犯罪地點│被害人  │被竊財物    │主文（宣告刑及減得│
│號│          │        │        │            │之刑）            │
├─┼─────┼────┼────┼──────┼─────────┤
│1 │96年4月初 │花蓮縣吉│李家禾  │石茶盤1組   │丁○○犯結夥、攜帶│
│  │凌晨0至4時│安鄉太昌│        │            │兇器、毀越安全設備│
│  │許        │村明義六│        │            │、夜間侵入住宅竊盜│
│  │          │街96號  │        │            │罪，累犯，處有期徒│
│  │          │        │        │            │刑捌月，減為有期徒│
│  │          │        │        │            │刑肆月，並於刑之執│
│  │          │        │        │            │行前，令入勞動場所│
│  │          │        │        │            │強制工作年。扣案│
│  │          │        │        │            │之油壓剪壹支、鉗子│
│  │          │        │        │            │壹支、鑽石玻璃割刀│
│  │          │        │        │            │壹支、無線電貳支均│
│  │          │        │        │            │沒收。            │
│  │          │        │        │            │戊○○、乙○○犯結│
│  │          │        │        │            │夥、攜帶兇器、毀越│
│  │          │        │        │            │安全設備、夜間侵入│
│  │          │        │        │            │住宅竊盜罪，各處有│
│  │          │        │        │            │期徒刑柒月，減為有│
│  │          │        │        │            │期徒刑月又拾伍日│
│  │          │        │        │            │，並皆於刑之執行前│
│  │          │        │        │            │，令入勞動場所強制│
│  │          │        │        │            │工作年。扣案之油│
│  │          │        │        │            │壓剪壹支、鉗子壹支│
│  │          │        │        │            │、鑽石玻璃割刀壹支│
│  │          │        │        │            │、無線電貳支均沒收│
│  │          │        │        │            │。                │
├─┼─────┼────┼────┼──────┼─────────┤
│2 │96年4月初 │花蓮縣吉│陳添福  │指揮刀1組   │丁○○犯結夥、攜帶│
│  │凌晨0至4時│安鄉太昌│        │            │兇器、毀越安全設備│
│  │許        │村明義七│        │            │、夜間侵入住宅竊盜│
│  │          │街145巷 │        │            │罪，累犯，處有期徒│
│  │          │40弄1號 │        │            │刑捌月，減為有期徒│
│  │          │        │        │            │刑肆月，並於刑之執│
│  │          │        │        │            │行前，令入勞動場所│
│  │          │        │        │            │強制工作年。扣案│
│  │          │        │        │            │之油壓剪壹支、鉗子│
│  │          │        │        │            │壹支、鑽石玻璃割刀│
│  │          │        │        │            │壹支、無線電貳支均│
│  │          │        │        │            │沒收。            │
│  │          │        │        │            │戊○○、乙○○犯結│
│  │          │        │        │            │夥、攜帶兇器、毀越│
│  │          │        │        │            │安全設備、夜間侵入│
│  │          │        │        │            │住宅竊盜罪，各處有│
│  │          │        │        │            │期徒刑肆月，均減為│
│  │          │        │        │            │有期徒刑貳月，並皆│
│  │          │        │        │            │於刑之執行前，令入│
│  │          │        │        │            │勞動場所強制工作│
│  │          │        │        │            │年。扣案之油壓剪壹│
│  │          │        │        │            │支、鉗子壹支、鑽石│
│  │          │        │        │            │玻璃割刀壹支、無線│
│  │          │        │        │            │電貳支均沒收。    │
├─┼─────┼────┼────┼──────┼─────────┤
│3 │96年4月9日│花蓮縣吉│曾鳳蘭  │除濕機2臺   │丁○○犯結夥、攜帶│
│  │凌晨2至4時│安鄉太昌│        │            │兇器、毀越安全設備│
│  │許        │村明義七│        │            │、夜間侵入住宅竊盜│
│  │          │街143號 │        │            │罪，累犯，處有期徒│
│  │          │        │        │            │刑捌月，減為有期徒│
│  │          │        │        │            │刑肆月，並於刑之執│
│  │          │        │        │            │行前，令入勞動場所│
│  │          │        │        │            │強制工作年。扣案│
│  │          │        │        │            │之油壓剪壹支、鉗子│
│  │          │        │        │            │壹支、鑽石玻璃割刀│
│  │          │        │        │            │壹支、無線電貳支均│
│  │          │        │        │            │沒收。            │
│  │          │        │        │            │戊○○、乙○○犯結│
│  │          │        │        │            │夥、攜帶兇器、毀越│
│  │          │        │        │            │安全設備、夜間侵入│
│  │          │        │        │            │住宅竊盜罪，各處有│
│  │          │        │        │            │期徒刑肆月，均減為│
│  │          │        │        │            │有期徒刑貳月，並皆│
│  │          │        │        │            │於刑之執行前，令入│
│  │          │        │        │            │勞動場所強制工作│
│  │          │        │        │            │年。扣案之油壓剪壹│
│  │          │        │        │            │支、鉗子壹支、鑽石│
│  │          │        │        │            │玻璃割刀壹支、無線│
│  │          │        │        │            │電貳支均沒收。    │
├─┼─────┼────┼────┼──────┼─────────┤
│4 │96年4月15 │花蓮縣吉│王達人  │電腦主機2臺 │丁○○犯結夥、攜帶│
│  │日凌晨0至4│安鄉吉興│        │、液晶螢幕3 │兇器、踰越安全設備│
│  │時許      │路一段31│        │臺、液晶電視│、夜間侵入住宅竊盜│
│  │          │之3號   │        │2臺、PS2電視│罪，累犯，處有期徒│
│  │          │        │        │遊樂器1臺、 │刑玖月，減為有期徒│
│  │          │        │        │聲道主機1臺 │刑肆月又拾伍日，並│
│  │          │        │        │（起訴書誤載│於刑之執行前，令入│
│  │          │        │        │為放大機）  │勞動場所強制工作│
│  │          │        │        │            │年。扣案之油壓剪壹│
│  │          │        │        │            │支、鉗子壹支、鑽石│
│  │          │        │        │            │玻璃割刀壹支、無線│
│  │          │        │        │            │電貳支均沒收。    │
│  │          │        │        │            │戊○○、乙○○犯結│
│  │          │        │        │            │夥、攜帶兇器、踰越│
│  │          │        │        │            │安全設備、夜間侵入│
│  │          │        │        │            │住宅竊盜罪，各處有│
│  │          │        │        │            │期徒刑捌月，均減為│
│  │          │        │        │            │有期徒刑肆月，並皆│
│  │          │        │        │            │於刑之執行前，令入│
│  │          │        │        │            │勞動場所強制工作│
│  │          │        │        │            │年。扣案之油壓剪壹│
│  │          │        │        │            │支、鉗子壹支、鑽石│
│  │          │        │        │            │玻璃割刀壹支、無線│
│  │          │        │        │            │電貳支均沒收。    │
├─┼─────┼────┼────┼──────┼─────────┤
│5 │96年4月19 │花蓮縣吉│林豐裕  │液晶電視1臺 │丁○○犯結夥、攜帶│
│  │日凌晨0時 │安鄉仁里│        │、遙控器2支 │兇器、毀越安全設備│
│  │至4時許   │五街168 │        │            │、夜間侵入住宅竊盜│
│  │          │號      │        │            │罪，累犯，處有期徒│
│  │          │        │        │            │刑捌月，減為有期徒│
│  │          │        │        │            │刑肆月，並於刑之執│
│  │          │        │        │            │行前，令入勞動場所│
│  │          │        │        │            │強制工作年。扣案│
│  │          │        │        │            │之油壓剪壹支、鉗子│
│  │          │        │        │            │壹支、鑽石玻璃割刀│
│  │          │        │        │            │壹支、無線電貳支均│
│  │          │        │        │            │沒收。            │
│  │          │        │        │            │戊○○、乙○○犯結│
│  │          │        │        │            │夥、攜帶兇器、毀越│
│  │          │        │        │            │安全設備、夜間侵入│
│  │          │        │        │            │住宅竊盜罪，各處有│
│  │          │        │        │            │期徒刑肆月，均減為│
│  │          │        │        │            │有期徒刑貳月，並皆│
│  │          │        │        │            │於刑之執行前，令入│
│  │          │        │        │            │勞動場所強制工作│
│  │          │        │        │            │年。扣案之油壓剪壹│
│  │          │        │        │            │支、鉗子壹支、鑽石│
│  │          │        │        │            │玻璃割刀壹支、無線│
│  │          │        │        │            │電貳支均沒收。    │
├─┼─────┼────┼────┼──────┼─────────┤
│6 │96年4月19 │花蓮縣吉│何正全  │液晶電視1臺 │丁○○犯結夥、攜帶│
│  │日凌晨0至4│安鄉太昌│        │、鎖匙1串、 │兇器、踰越安全設備│
│  │時許      │村明義四│        │女鞋1雙     │、夜間侵入住宅竊盜│
│  │          │街46號  │        │            │罪，累犯，處有期徒│
│  │          │        │        │            │刑捌月，減為有期徒│
│  │          │        │        │            │刑肆月，並於刑之執│
│  │          │        │        │            │行前，令入勞動場所│
│  │          │        │        │            │強制工作年。扣案│
│  │          │        │        │            │之油壓剪壹支、鉗子│
│  │          │        │        │            │壹支、鑽石玻璃割刀│
│  │          │        │        │            │壹支、無線電貳支均│
│  │          │        │        │            │沒收。            │
│  │          │        │        │            │戊○○、乙○○犯結│
│  │          │        │        │            │夥、攜帶兇器、踰越│
│  │          │        │        │            │安全設備、夜間侵入│
│  │          │        │        │            │住宅竊盜罪，各處有│
│  │          │        │        │            │期徒刑柒月，均減為│
│  │          │        │        │            │有期徒刑月又拾伍│
│  │          │        │        │            │日，並皆於刑之執行│
│  │          │        │        │            │前，令入勞動場所強│
│  │          │        │        │            │制工作年。扣案之│
│  │          │        │        │            │油壓剪壹支、鉗子壹│
│  │          │        │        │            │支、鑽石玻璃割刀壹│
│  │          │        │        │            │支、無線電貳支均沒│
│  │          │        │        │            │收。              │
├─┼─────┼────┼────┼──────┼─────────┤
│7 │96年4月21 │花蓮縣吉│趙貴堂  │液晶電視1臺 │丁○○犯結夥、攜帶│
│  │凌晨0至4時│安鄉南埔│        │、電腦主機1 │兇器、毀越安全設備│
│  │許        │十一街50│        │臺、液晶螢幕│、夜間侵入住宅竊盜│
│  │          │號      │        │1臺         │罪，累犯，處有期徒│
│  │          │        │        │            │刑捌月，減為有期徒│
│  │          │        │        │            │刑肆月，並於刑之執│
│  │          │        │        │            │行前，令入勞動場所│
│  │          │        │        │            │強制工作年。扣案│
│  │          │        │        │            │之油壓剪壹支、鉗子│
│  │          │        │        │            │壹支、鑽石玻璃割刀│
│  │          │        │        │            │壹支、無線電貳支均│
│  │          │        │        │            │沒收。            │
│  │          │        │        │            │戊○○、乙○○犯結│
│  │          │        │        │            │夥、攜帶兇器、毀越│
│  │          │        │        │            │安全設備、夜間侵入│
│  │          │        │        │            │住宅竊盜罪，各處有│
│  │          │        │        │            │期徒刑肆月，均減為│
│  │          │        │        │            │有期徒刑貳月，並皆│
│  │          │        │        │            │於刑之執行前，令入│
│  │          │        │        │            │勞動場所強制工作│
│  │          │        │        │            │年。扣案之油壓剪壹│
│  │          │        │        │            │支、鉗子壹支、鑽石│
│  │          │        │        │            │玻璃割刀壹支、無線│
│  │          │        │        │            │電貳支均沒收。    │
├─┼─────┼────┼────┼──────┼─────────┤
│8 │96年4月28 │花蓮縣吉│蕭正光  │電漿電視1臺 │丁○○犯結夥、攜帶│
│  │日（起訴書│安鄉慶豐│        │            │兇器、毀越安全設備│
│  │誤載為17日│村中山路│        │            │、夜間侵入有人居住│
│  │）凌晨1時 │三段266 │        │            │建築物竊盜罪，累犯│
│  │30分許    │號（正光│        │            │，處有期徒刑捌月，│
│  │          │牙醫診所│        │            │並於刑之執行前，令│
│  │          │）      │        │            │入勞動場所強制工作│
│  │          │        │        │            │年。扣案之油壓剪│
│  │          │        │        │            │壹支、鉗子壹支、鑽│
│  │          │        │        │            │石玻璃割刀壹支、無│
│  │          │        │        │            │線電貳支均沒收。  │
│  │          │        │        │            │戊○○、乙○○犯結│
│  │          │        │        │            │夥、攜帶兇器、毀越│
│  │          │        │        │            │安全設備、夜間侵入│
│  │          │        │        │            │有人居住建築物竊盜│
│  │          │        │        │            │罪，各處有期徒刑柒│
│  │          │        │        │            │月，並皆於刑之執行│
│  │          │        │        │            │前，令入勞動場所強│
│  │          │        │        │            │制工作年。扣案之│
│  │          │        │        │            │油壓剪壹支、鉗子壹│
│  │          │        │        │            │支、鑽石玻璃割刀壹│
│  │          │        │        │            │支、無線電貳支均沒│
│  │          │        │        │            │收。              │
├─┼─────┼────┼────┼──────┼─────────┤
│9 │96年5月3日│花蓮縣吉│潘秀霞  │液晶電視1臺 │丁○○犯結夥、攜帶│
│  │凌晨4時29 │安鄉北昌│        │、電腦1組   │兇器、毀越安全設備│
│  │分許      │村建國路│        │            │、夜間侵入有人居住│
│  │          │一段41號│        │            │建築物竊盜罪，累犯│
│  │          │（永久公│        │            │，處有期徒刑捌月，│
│  │          │司）    │        │            │並於刑之執行前，令│
│  │          │        │        │            │入勞動場所強制工作│
│  │          │        │        │            │年。扣案之油壓剪│
│  │          │        │        │            │壹支、鉗子壹支、鑽│
│  │          │        │        │            │石玻璃割刀壹支、無│
│  │          │        │        │            │線電貳支均沒收。  │
│  │          │        │        │            │戊○○、乙○○犯結│
│  │          │        │        │            │夥、攜帶兇器、毀越│
│  │          │        │        │            │安全設備、夜間侵入│
│  │          │        │        │            │有人居住建築物竊盜│
│  │          │        │        │            │罪，各處有期徒刑柒│
│  │          │        │        │            │月，並皆於刑之執行│
│  │          │        │        │            │前，令入勞動場所強│
│  │          │        │        │            │制工作年。扣案之│
│  │          │        │        │            │油壓剪壹支、鉗子壹│
│  │          │        │        │            │支、鑽石玻璃割刀壹│
│  │          │        │        │            │支、無線電貳支均沒│
│  │          │        │        │            │收。              │
├─┼─────┼────┼────┼──────┼─────────┤
│10│96年5月6日│花蓮縣壽│陳財然  │液晶電視1臺 │丁○○犯結夥、攜帶│
│  │凌晨0至4時│豐鄉志學│        │            │兇器、毀越安全設備│
│  │許        │村中山路│        │            │、夜間侵入住宅竊盜│
│  │          │三段76號│        │            │罪，累犯，處有期徒│
│  │          │        │        │            │刑捌月，並於刑之執│
│  │          │        │        │            │行前，令入勞動場所│
│  │          │        │        │            │強制工作年。扣案│
│  │          │        │        │            │之油壓剪壹支、鉗子│
│  │          │        │        │            │壹支、鑽石玻璃割刀│
│  │          │        │        │            │壹支、無線電貳支均│
│  │          │        │        │            │沒收。            │
│  │          │        │        │            │戊○○、乙○○犯結│
│  │          │        │        │            │夥、攜帶兇器、毀越│
│  │          │        │        │            │安全設備、夜間侵入│
│  │          │        │        │            │住宅竊盜罪，各處有│
│  │          │        │        │            │期徒刑肆月，並皆於│
│  │          │        │        │            │刑之執行前，令入勞│
│  │          │        │        │            │動場所強制工作年│
│  │          │        │        │            │。扣案之油壓剪壹支│
│  │          │        │        │            │、鉗子壹支、鑽石玻│
│  │          │        │        │            │璃割刀壹支、無線電│
│  │          │        │        │            │貳支均沒收。      │
├─┼─────┼────┼────┼──────┼─────────┤
│11│96年5月上 │花蓮縣吉│葉曾木  │液晶電視1臺 │丁○○犯結夥、攜帶│
│  │旬某日凌晨│安鄉吉安│        │            │兇器、踰越安全設備│
│  │0至4時許  │村中興路│        │            │、夜間侵入住宅竊盜│
│  │          │184號   │        │            │罪，累犯，處有期徒│
│  │          │        │        │            │刑捌月，並於刑之執│
│  │          │        │        │            │行前，令入勞動場所│
│  │          │        │        │            │強制工作年。扣案│
│  │          │        │        │            │之油壓剪壹支、鉗子│
│  │          │        │        │            │壹支、鑽石玻璃割刀│
│  │          │        │        │            │壹支、無線電貳支均│
│  │          │        │        │            │沒收。            │
│  │          │        │        │            │戊○○、乙○○犯結│
│  │          │        │        │            │夥、攜帶兇器、踰越│
│  │          │        │        │            │安全設備、夜間侵入│
│  │          │        │        │            │住宅竊盜罪，各處有│
│  │          │        │        │            │期徒刑肆月，並皆於│
│  │          │        │        │            │刑之執行前，令入勞│
│  │          │        │        │            │動場所強制工作年│
│  │          │        │        │            │。扣案之油壓剪壹支│
│  │          │        │        │            │、鉗子壹支、鑽石玻│
│  │          │        │        │            │璃割刀壹支、無線電│
│  │          │        │        │            │貳支均沒收。      │
├─┼─────┼────┼────┼──────┼─────────┤
│12│96年5月上 │花蓮縣壽│吳勝輝  │液晶電視1臺 │丁○○犯結夥、攜帶│
│  │旬某日0時 │豐鄉志學│        │            │兇器、毀越安全設備│
│  │至4時許   │村中山路│        │            │、夜間侵入住宅竊盜│
│  │          │三段193 │        │            │罪，累犯，處有期徒│
│  │          │號      │        │            │刑捌月，並於刑之執│
│  │          │        │        │            │行前，令入勞動場所│
│  │          │        │        │            │強制工作年。扣案│
│  │          │        │        │            │之油壓剪壹支、鉗子│
│  │          │        │        │            │壹支、鑽石玻璃割刀│
│  │          │        │        │            │壹支、無線電貳支均│
│  │          │        │        │            │沒收。            │
│  │          │        │        │            │戊○○、乙○○犯結│
│  │          │        │        │            │夥、攜帶兇器、毀越│
│  │          │        │        │            │安全設備、夜間侵入│
│  │          │        │        │            │住宅竊盜罪，各處有│
│  │          │        │        │            │期徒刑柒月，並皆於│
│  │          │        │        │            │刑之執行前，令入勞│
│  │          │        │        │            │動場所強制工作年│
│  │          │        │        │            │。扣案之油壓剪壹支│
│  │          │        │        │            │、鉗子壹支、鑽石玻│
│  │          │        │        │            │璃割刀壹支、無線電│
│  │          │        │        │            │貳支均沒收。      │
├─┼─────┼────┼────┼──────┼─────────┤
│13│96年5月19 │花蓮縣壽│任桂蘭  │觀音佛像1尊 │丁○○犯結夥、攜帶│
│  │日凌晨0時 │豐鄉平和│        │、電腦配件、│兇器、毀越安全設備│
│  │至4時許   │村中華路│        │金飾。      │、夜間侵入住宅竊盜│
│  │          │三段226 │        │            │罪，累犯，處有期徒│
│  │          │號      │        │            │刑捌月，並於刑之執│
│  │          │        │        │            │行前，令入勞動場所│
│  │          │        │        │            │強制工作年。扣案│
│  │          │        │        │            │之油壓剪壹支、鉗子│
│  │          │        │        │            │壹支、鑽石玻璃割刀│
│  │          │        │        │            │壹支、無線電貳支均│
│  │          │        │        │            │沒收。            │
│  │          │        │        │            │戊○○、乙○○犯結│
│  │          │        │        │            │夥、攜帶兇器、毀越│
│  │          │        │        │            │安全設備、夜間侵入│
│  │          │        │        │            │住宅竊盜罪，各處有│
│  │          │        │        │            │期徒刑柒月，並皆於│
│  │          │        │        │            │刑之執行前，令入勞│
│  │          │        │        │            │動場所強制工作年│
│  │          │        │        │            │。扣案之油壓剪壹支│
│  │          │        │        │            │、鉗子壹支、鑽石玻│
│  │          │        │        │            │璃割刀壹支、無線電│
│  │          │        │        │            │貳支均沒收。      │
├─┼─────┼────┼────┼──────┼─────────┤
│14│96年5月11 │花蓮縣新│周寂如  │仿古董花瓶1 │丁○○犯結夥、攜帶│
│  │日凌晨1至2│城鄉北埔│        │個、勞力士鑽│兇器、踰越安全設備│
│  │時許（起訴│村光復路│        │錶1只、鑽戒1│、夜間侵入住宅竊盜│
│  │書誤載為晚│85號    │        │只、翡翠項鍊│罪，累犯，處有期徒│
│  │上8時40分 │        │        │1只、藍寶戒1│刑捌月，並於刑之執│
│  │許）      │        │        │只、磨臺機4 │行前，令入勞動場所│
│  │          │        │        │臺、龍旺香4 │強制工作年。扣案│
│  │          │        │        │個。        │之油壓剪壹支、鉗子│
│  │          │        │        │            │壹支、鑽石玻璃割刀│
│  │          │        │        │            │壹支、無線電貳支均│
│  │          │        │        │            │沒收。            │
│  │          │        │        │            │戊○○、乙○○犯結│
│  │          │        │        │            │夥、攜帶兇器、踰越│
│  │          │        │        │            │安全設備、夜間侵入│
│  │          │        │        │            │住宅竊盜罪，各處有│
│  │          │        │        │            │期徒刑柒月，並皆於│
│  │          │        │        │            │刑之執行前，令入勞│
│  │          │        │        │            │動場所強制工作年│
│  │          │        │        │            │。扣案之油壓剪壹支│
│  │          │        │        │            │、鉗子壹支、鑽石玻│
│  │          │        │        │            │璃割刀壹支、無線電│
│  │          │        │        │            │貳支均沒收。      │
├─┼─────┼────┼────┼──────┼─────────┤
│15│96年5月14 │花蓮縣新│鄭賢德  │42吋液晶電視│丁○○犯結夥、攜帶│
│  │日凌晨0時 │城鄉北埔│        │1臺         │兇器、踰越安全設備│
│  │44分許    │村建國街│        │            │、夜間侵入住宅竊盜│
│  │          │1號     │        │            │罪，累犯，處有期徒│
│  │          │        │        │            │刑捌月，並於刑之執│
│  │          │        │        │            │行前，令入勞動場所│
│  │          │        │        │            │強制工作年。扣案│
│  │          │        │        │            │之油壓剪壹支、鉗子│
│  │          │        │        │            │壹支、鑽石玻璃割刀│
│  │          │        │        │            │壹支、無線電貳支均│
│  │          │        │        │            │沒收。            │
│  │          │        │        │            │戊○○、乙○○犯結│
│  │          │        │        │            │夥、攜帶兇器、踰越│
│  │          │        │        │            │安全設備、夜間侵入│
│  │          │        │        │            │住宅竊盜罪，各處有│
│  │          │        │        │            │期徒刑柒月，並皆於│
│  │          │        │        │            │刑之執行前，令入勞│
│  │          │        │        │            │動場所強制工作年│
│  │          │        │        │            │。扣案之油壓剪壹支│
│  │          │        │        │            │、鉗子壹支、鑽石玻│
│  │          │        │        │            │璃割刀壹支、無線電│
│  │          │        │        │            │貳支均沒收。      │
├─┼─────┼────┼────┼──────┼─────────┤
│16│96年5月15 │花蓮縣新│呂裕杰  │37吋液晶電視│丁○○犯結夥、攜帶│
│  │日凌晨0至4│城鄉嘉里│        │機1臺、木吉 │兇器、毀越安全設備│
│  │時許      │村（起訴│        │他1支       │、夜間侵入住宅竊盜│
│  │          │書誤載為│        │            │罪，累犯，處有期徒│
│  │          │北埔村）│        │            │刑捌月，並於刑之執│
│  │          │嘉里三街│        │            │行前，令入勞動場所│
│  │          │153之5號│        │            │強制工作年。扣案│
│  │          │        │        │            │之油壓剪壹支、鉗子│
│  │          │        │        │            │壹支、鑽石玻璃割刀│
│  │          │        │        │            │壹支、無線電貳支均│
│  │          │        │        │            │沒收。            │
│  │          │        │        │            │戊○○、乙○○犯結│
│  │          │        │        │            │夥、攜帶兇器、毀越│
│  │          │        │        │            │安全設備、夜間侵入│
│  │          │        │        │            │住宅竊盜罪，各處有│
│  │          │        │        │            │期徒刑柒月，並皆於│
│  │          │        │        │            │刑之執行前，令入勞│
│  │          │        │        │            │動場所強制工作年│
│  │          │        │        │            │。扣案之油壓剪壹支│
│  │          │        │        │            │、鉗子壹支、鑽石玻│
│  │          │        │        │            │璃割刀壹支、無線電│
│  │          │        │        │            │貳支均沒收。      │
├─┼─────┼────┼────┼──────┼─────────┤
│17│96年5月15 │花蓮縣花│陳國良  │無          │丁○○犯結夥、攜帶│
│  │日凌晨0至4│蓮市重慶│        │            │兇器、毀越安全設備│
│  │時許      │路157號 │        │            │、夜間侵入住宅竊盜│
│  │          │        │        │            │未遂罪，累犯，處有│
│  │          │        │        │            │期徒刑肆月，並於刑│
│  │          │        │        │            │之執行前，令入勞動│
│  │          │        │        │            │場所強制工作年。│
│  │          │        │        │            │扣案之油壓剪壹支、│
│  │          │        │        │            │鉗子壹支、鑽石玻璃│
│  │          │        │        │            │割刀壹支、無線電貳│
│  │          │        │        │            │支均沒收。        │
│  │          │        │        │            │戊○○、乙○○犯結│
│  │          │        │        │            │夥、攜帶兇器、毀越│
│  │          │        │        │            │安全設備、夜間侵入│
│  │          │        │        │            │住宅竊盜未遂罪，各│
│  │          │        │        │            │處有期徒刑貳月，並│
│  │          │        │        │            │皆於刑之執行前，令│
│  │          │        │        │            │入勞動場所強制工作│
│  │          │        │        │            │年。扣案之油壓剪│
│  │          │        │        │            │壹支、鉗子壹支、鑽│
│  │          │        │        │            │石玻璃割刀壹支、無│
│  │          │        │        │            │線電貳支均沒收。  │
├─┼─────┼────┼────┼──────┼─────────┤
│18│96年5月15 │花蓮縣花│李金發  │無          │丁○○犯結夥、攜帶│
│  │日凌晨0至4│蓮市重慶│        │            │兇器、毀越安全設備│
│  │時許      │路161號 │        │            │、夜間侵入住宅竊盜│
│  │          │        │        │            │未遂罪，累犯，處有│
│  │          │        │        │            │期徒刑肆月，並於刑│
│  │          │        │        │            │之執行前，令入勞動│
│  │          │        │        │            │場所強制工作年。│
│  │          │        │        │            │扣案之油壓剪壹支、│
│  │          │        │        │            │鉗子壹支、鑽石玻璃│
│  │          │        │        │            │割刀壹支、無線電貳│
│  │          │        │        │            │支均沒收。        │
│  │          │        │        │            │戊○○、乙○○犯結│
│  │          │        │        │            │夥、攜帶兇器、毀越│
│  │          │        │        │            │安全設備、夜間侵入│
│  │          │        │        │            │住宅竊盜未遂罪，各│
│  │          │        │        │            │處有期徒刑貳月，並│
│  │          │        │        │            │皆於刑之執行前，令│
│  │          │        │        │            │入勞動場所強制工作│
│  │          │        │        │            │年。扣案之油壓剪│
│  │          │        │        │            │壹支、鉗子壹支、鑽│
│  │          │        │        │            │石玻璃割刀壹支、無│
│  │          │        │        │            │線電貳支均沒收。  │
├─┼─────┼────┼────┼──────┼─────────┤
│19│96年5月20 │花蓮縣花│劉志超  │冷氣機1臺、 │丁○○犯結夥、攜帶│
│  │日凌晨2時 │蓮市中央│        │飲水機1臺、 │兇器、踰越安全設備│
│  │許        │路四段66│        │電冰箱1臺、 │、夜間侵入有人居住│
│  │          │號（阿信│        │電腦主機1臺 │建築物竊盜罪，累犯│
│  │          │原木傢俱│        │、柚木小茶几│，處有期徒刑捌月，│
│  │          │館）    │        │1個         │並於刑之執行前，令│
│  │          │        │        │            │入勞動場所強制工作│
│  │          │        │        │            │年。扣案之油壓剪│
│  │          │        │        │            │壹支、鉗子壹支、鑽│
│  │          │        │        │            │石玻璃割刀壹支、無│
│  │          │        │        │            │線電貳支均沒收。  │
│  │          │        │        │            │戊○○、乙○○犯結│
│  │          │        │        │            │夥、攜帶兇器、踰越│
│  │          │        │        │            │安全設備、夜間侵入│
│  │          │        │        │            │有人居住建築物竊盜│
│  │          │        │        │            │罪，各處有期徒刑柒│
│  │          │        │        │            │月，並皆於刑之執行│
│  │          │        │        │            │前，令入勞動場所強│
│  │          │        │        │            │制工作年。扣案之│
│  │          │        │        │            │油壓剪壹支、鉗子壹│
│  │          │        │        │            │支、鑽石玻璃割刀壹│
│  │          │        │        │            │支、無線電貳支均沒│
│  │          │        │        │            │收。              │
├─┼─────┼────┼────┼──────┼─────────┤
│20│96年5月20 │花蓮縣花│吳真輝  │電腦主機1臺 │丁○○犯結夥、攜帶│
│  │日凌晨3時 │蓮市中央│        │、32吋液晶電│兇器、踰越安全設備│
│  │許        │路四段60│        │視1臺       │、夜間侵入有人居住│
│  │          │號（阿信│        │            │建築物竊盜罪，累犯│
│  │          │原木傢俱│        │            │，處有期徒刑捌月，│
│  │          │館）    │        │            │並於刑之執行前，令│
│  │          │        │        │            │入勞動場所強制工作│
│  │          │        │        │            │年。扣案之油壓剪│
│  │          │        │        │            │壹支、鉗子壹支、鑽│
│  │          │        │        │            │石玻璃割刀壹支、無│
│  │          │        │        │            │線電貳支均沒收。  │
│  │          │        │        │            │戊○○、乙○○犯結│
│  │          │        │        │            │夥、攜帶兇器、踰越│
│  │          │        │        │            │安全設備、夜間侵入│
│  │          │        │        │            │有人居住建築物竊盜│
│  │          │        │        │            │罪，各處有期徒刑柒│
│  │          │        │        │            │月，並皆於刑之執行│
│  │          │        │        │            │前，令入勞動場所強│
│  │          │        │        │            │制工作年。扣案之│
│  │          │        │        │            │油壓剪壹支、鉗子壹│
│  │          │        │        │            │支、鑽石玻璃割刀壹│
│  │          │        │        │            │支、無線電貳支均沒│
│  │          │        │        │            │收。              │
├─┼─────┼────┼────┼──────┼─────────┤
│21│96年5月20 │花蓮縣花│葉雲貴  │桌上型電腦1 │丁○○犯結夥、攜帶│
│  │日凌晨3時 │蓮市中山│魯穎    │組、行動電話│兇器、毀越安全設備│
│  │許        │路一段  │        │5支（起訴書 │、夜間侵入住宅竊盜│
│  │          │318巷19 │        │誤載為4支） │罪，累犯，處有期徒│
│  │          │號      │        │、充電器5組 │刑捌月，並於刑之執│
│  │          │        │        │、現金3萬餘 │行前，令入勞動場所│
│  │          │        │        │元          │強制工作年。扣案│
│  │          │        │        │            │之油壓剪壹支、鉗子│
│  │          │        │        │            │壹支、鑽石玻璃割刀│
│  │          │        │        │            │壹支、無線電貳支均│
│  │          │        │        │            │沒收。            │
│  │          │        │        │            │戊○○、乙○○犯結│
│  │          │        │        │            │夥、攜帶兇器、毀越│
│  │          │        │        │            │安全設備、夜間侵入│
│  │          │        │        │            │住宅竊盜罪，各處有│
│  │          │        │        │            │期徒刑柒月，並皆於│
│  │          │        │        │            │刑之執行前，令入勞│
│  │          │        │        │            │動場所強制工作年│
│  │          │        │        │            │。扣案之油壓剪壹支│
│  │          │        │        │            │、鉗子壹支、鑽石玻│
│  │          │        │        │            │璃割刀壹支、無線電│
│  │          │        │        │            │貳支均沒收。      │
├─┼─────┼────┼────┼──────┼─────────┤
│22│96年5月25 │花蓮縣吉│唐永豐  │音響1組、DVD│丁○○犯結夥、攜帶│
│  │日凌晨0至4│安鄉干城│        │放影機1臺、 │兇器、毀越安全設備│
│  │時許      │村干城二│        │望遠鏡1支、 │、夜間侵入住宅竊盜│
│  │          │街407號 │        │收音機1臺、 │罪，累犯，處有期徒│
│  │          │        │        │手電筒1支、 │刑捌月，並於刑之執│
│  │          │        │        │黑膠唱盤1臺 │行前，令入勞動場所│
│  │          │        │        │            │強制工作年。扣案│
│  │          │        │        │            │之油壓剪壹支、鉗子│
│  │          │        │        │            │壹支、鑽石玻璃割刀│
│  │          │        │        │            │壹支、無線電貳支均│
│  │          │        │        │            │沒收。            │
│  │          │        │        │            │戊○○、乙○○犯結│
│  │          │        │        │            │夥、攜帶兇器、毀越│
│  │          │        │        │            │安全設備、夜間侵入│
│  │          │        │        │            │住宅竊盜罪，各處有│
│  │          │        │        │            │期徒刑柒月，並皆於│
│  │          │        │        │            │刑之執行前，令入勞│
│  │          │        │        │            │動場所強制工作年│
│  │          │        │        │            │。扣案之油壓剪壹支│
│  │          │        │        │            │、鉗子壹支、鑽石玻│
│  │          │        │        │            │璃割刀壹支、無線電│
│  │          │        │        │            │貳支均沒收。      │
├─┼─────┼────┼────┼──────┼─────────┤
│23│96年5月26 │花蓮縣新│陳小玲  │液晶電視1臺 │丁○○犯結夥、攜帶│
│  │日凌晨0至4│城鄉北埔│        │、DVD放映機1│兇器、毀越安全設備│
│  │時許      │村復興路│        │臺、飲水機1 │、夜間侵入住宅竊盜│
│  │          │120號   │        │臺、玫瑰石畫│罪，累犯，處有期徒│
│  │          │        │        │2幅         │刑捌月，並於刑之執│
│  │          │        │        │            │行前，令入勞動場所│
│  │          │        │        │            │強制工作年。扣案│
│  │          │        │        │            │之油壓剪壹支、鉗子│
│  │          │        │        │            │壹支、鑽石玻璃割刀│
│  │          │        │        │            │壹支、無線電貳支均│
│  │          │        │        │            │沒收。            │
│  │          │        │        │            │戊○○、乙○○犯結│
│  │          │        │        │            │夥、攜帶兇器、毀越│
│  │          │        │        │            │安全設備、夜間侵入│
│  │          │        │        │            │住宅竊盜罪，各處有│
│  │          │        │        │            │期徒刑柒月，並皆於│
│  │          │        │        │            │刑之執行前，令入勞│
│  │          │        │        │            │動場所強制工作年│
│  │          │        │        │            │。扣案之油壓剪壹支│
│  │          │        │        │            │、鉗子壹支、鑽石玻│
│  │          │        │        │            │璃割刀壹支、無線電│
│  │          │        │        │            │貳支均沒收。      │
├─┼─────┼────┼────┼──────┼─────────┤
│24│96年5月26 │花蓮縣吉│傅日雄  │電腦主機1臺 │丁○○犯結夥、攜帶│
│  │日凌晨1時 │安鄉慶豐│        │、手提電腦1 │兇器、毀越安全設備│
│  │許        │八街89號│        │臺、行動電話│、夜間侵入住宅竊盜│
│  │          │        │        │1支、現金新 │罪，累犯，處有期徒│
│  │          │        │        │臺幣6200元  │刑捌月，並於刑之執│
│  │          │        │        │            │行前，令入勞動場所│
│  │          │        │        │            │強制工作年。扣案│
│  │          │        │        │            │之油壓剪壹支、鉗子│
│  │          │        │        │            │壹支、鑽石玻璃割刀│
│  │          │        │        │            │壹支、無線電貳支均│
│  │          │        │        │            │沒收。            │
│  │          │        │        │            │戊○○、乙○○犯結│
│  │          │        │        │            │夥、攜帶兇器、毀越│
│  │          │        │        │            │安全設備、夜間侵入│
│  │          │        │        │            │住宅竊盜罪，各處有│
│  │          │        │        │            │期徒刑柒月，並皆於│
│  │          │        │        │            │刑之執行前，令入勞│
│  │          │        │        │            │動場所強制工作年│
│  │          │        │        │            │。扣案之油壓剪壹支│
│  │          │        │        │            │、鉗子壹支、鑽石玻│
│  │          │        │        │            │璃割刀壹支、無線電│
│  │          │        │        │            │貳支均沒收。      │
├─┼─────┼────┼────┼──────┼─────────┤
│25│96年5月28 │花蓮縣吉│吳昌明  │電腦主機1臺 │丁○○犯結夥、攜帶│
│  │日凌晨2至4│安鄉永安│        │            │兇器、毀越安全設備│
│  │時許      │村永昌街│        │            │、夜間侵入住宅竊盜│
│  │          │162號   │        │            │罪，累犯，處有期徒│
│  │          │        │        │            │刑捌月，並於刑之執│
│  │          │        │        │            │行前，令入勞動場所│
│  │          │        │        │            │強制工作年。扣案│
│  │          │        │        │            │之油壓剪壹支、鉗子│
│  │          │        │        │            │壹支、鑽石玻璃割刀│
│  │          │        │        │            │壹支、無線電貳支均│
│  │          │        │        │            │沒收。            │
│  │          │        │        │            │戊○○、乙○○犯結│
│  │          │        │        │            │夥、攜帶兇器、毀越│
│  │          │        │        │            │安全設備、夜間侵入│
│  │          │        │        │            │住宅竊盜罪，各處有│
│  │          │        │        │            │期徒刑肆月，並皆於│
│  │          │        │        │            │刑之執行前，令入勞│
│  │          │        │        │            │動場所強制工作年│
│  │          │        │        │            │。扣案之油壓剪壹支│
│  │          │        │        │            │、鉗子壹支、鑽石玻│
│  │          │        │        │            │璃割刀壹支、無線電│
│  │          │        │        │            │貳支均沒收。      │
├─┼─────┼────┼────┼──────┼─────────┤
│26│96年5月29 │花蓮縣吉│洪正善  │液晶電視1臺 │丁○○犯結夥、攜帶│
│  │日凌晨1時 │安鄉吉興│        │、卡拉OK主機│兇器、毀越安全設備│
│  │許        │路二段  │        │1組、散裝香 │、夜間侵入有人居住│
│  │          │248號（ │        │菸170包、檳 │建築物竊盜罪，累犯│
│  │          │圓圓檳榔│        │榔540包、香 │，處有期徒刑捌月，│
│  │          │攤）    │        │菸57條      │並於刑之執行前，令│
│  │          │        │        │            │入勞動場所強制工作│
│  │          │        │        │            │年。扣案之油壓剪│
│  │          │        │        │            │壹支、鉗子壹支、鑽│
│  │          │        │        │            │石玻璃割刀壹支、無│
│  │          │        │        │            │線電貳支均沒收。  │
│  │          │        │        │            │戊○○、乙○○犯結│
│  │          │        │        │            │夥、攜帶兇器、毀越│
│  │          │        │        │            │安全設備、夜間侵入│
│  │          │        │        │            │有人居住建築物竊盜│
│  │          │        │        │            │罪，各處有期徒刑柒│
│  │          │        │        │            │月，並皆於刑之執行│
│  │          │        │        │            │前，令入勞動場所強│
│  │          │        │        │            │制工作年。扣案之│
│  │          │        │        │            │油壓剪壹支、鉗子壹│
│  │          │        │        │            │支、鑽石玻璃割刀壹│
│  │          │        │        │            │支、無線電貳支均沒│
│  │          │        │        │            │收。              │
└─┴─────┴────┴────┴──────┴─────────┘
附錄本判決論罪之法律條文：
中華民國刑法第321條：
（加重竊盜罪）
犯竊盜罪而有左列情形之一者，處6月以上、5年以下有期徒刑：
一於夜間侵入住宅或有人居住之建築物、船艦或隱匿其內而犯之
  者。
二  毀越門扇、牆垣或其他安全設備而犯之者。
三  攜帶兇器而犯之者。
四  結夥三人以上而犯之者。
五  乘火災、水災或其他災害之際而犯之者。
六  在車站或埠頭而犯之者。
前項之未遂犯罰之。
中華民國刑法第330條：
（加重強盜罪）
犯強盜罪而有第 321 條第 1 項各款情形之一者，處 7 年以上有
期徒刑。
前項之未遂犯罰之。
